【裁判字號】    97,抗,1710
【裁判日期】    971128
【裁判案由】    假處分
【裁判全文】
臺灣高等法院民事裁定                  97年度抗字第1710號
抗  告  人  甲○○
特別代理人  黃英哲律師
相  對  人  乙○○
上列當事人間回復所有權等事件，抗告人對於中華民國97年9月9
日臺灣臺北地方法院97年度訴字第6041號所為裁定，提起抗告，
本院裁定如下：
    主  文
原裁定廢棄。
    理  由
一、經查黃英哲律師業經原法院於民國（下同）97年9月4日以97
    年度家聲字第478號裁定選任為甲○○之特別代理人，有該
    裁定可稽（見原法院卷93頁），黃英哲律師為甲○○提起本
    件抗告，程序上核無不合。合先敘明。
二、抗告意旨略以：抗告人甲○○之女陳翠明於97年9月9日代理
    抗告人提起本件訴訟時，業已在起訴狀內表明因抗告人呈類
    似植物人狀態，無訴訟能力但有為訴訟之必要，抗告人之子
    陳希哲已於同年8月25日具狀向原法院聲請選任特別代理人
    ，為求抗告人權利迅獲保障，暫由抗告人之女陳翠明擔任訴
    訟代理人起訴。又黃英哲律師已於同年9月11日具狀陳報其
    業經原法院於同年9月4日選定為抗告人之特別代理人，並就
    陳翠明代理抗告人提起本件訴訟之行為予以追認，故本件訴
    訟之一切訴訟行為已因補正而溯及發生效力。原法院以本件
    訴訟代理人之代理權有欠缺，且無從命補正為由，逕行裁定
    駁回抗告人之訴，復未將原裁定送達於抗告人之特別代理人
    ，於法不合，爰聲明廢棄原裁定等語。
三、按依民事訴法第249條第1項但書及第5款規定，原告之訴，
    由訴訟代理人起訴，而其代理權有欠缺之情形者，審判長應
    定期間先命補正。經查甲○○由其女陳翠明於97年9月9日代
    理提起本件訴訟時，縱陳翠明之訴訟代理權有欠缺之情形，
    然此訴訟代理權之欠缺，並非不得補正；原法院認該訴訟代
    理權之欠缺無從補正，而未依前開規定由審判長定期間先命
    補正，尚有未合。況原法院業於同年9月4日以97年度家聲字
    第478號裁定選任黃英哲律師為甲○○之特別代理人，黃英
    哲律師復於同年9月11日具狀陳明其就陳翠明代理甲○○提
    起本件訴訟之行為予以追認，則本件由陳翠明代理起訴代理
    權之欠缺即獲補正，而應認溯及發生起訴效力（參見民事訴
    訟法第48條規定）。原法院以本件訴訟代理人之代理權有欠
    缺，且無從命補正為由，裁定駁回抗告人之訴，尚有未合；
    抗告意旨執此指摘原裁定不當，聲明廢棄原裁定，為有理由
    。
四、據上論結，本件抗告為有理由，依民事訴訟法第492條，裁
    定如主文。
中    華    民    國    97    年    11    月    28    日
                  民事第八庭
                      審判長法  官  劉勝吉
                            法  官  連正義
                            法  官  鄭威莉
正本係照原本作成。
本裁定除以適用法規顯有錯誤為理由，並經本院許可外，不得再
抗告。如提起再抗告，應於收受後10日內委任律師為訴訟代理人
向本院提出再抗告狀。並繳納再抗告費新台幣１千元。
中    華    民    國    97    年    12    月    2     日
                            書記官  李垂福


司法院資訊處製作；財團法人民間司法改革基金會備份。
